---
title: "Monitoreo Desarollo PATs - CRA"
author: "[FbF-LAC](https://twitter.com/fbf_lac?lang=en)"
date: "2023"
output: 
  flexdashboard::flex_dashboard:
    logo: Logo/GRC.png
    orientation: columns
    theme: readable
---
  
```{r setup, include=FALSE}
library(dplyr)
library(flexdashboard)
library(RColorBrewer)
library(ggplot2)
library(tidyverse)
library(emojifont)


#Data
#Valores de avance por capítulo PAT
Data <- readxl::read_xlsx("XLSX/Cuadro seguimiento PATs.xlsx",
                          sheet = 2)

#Datos de cada PAT
Data2 <- readxl::read_xlsx("XLSX/Cuadro seguimiento PATs.xlsx",
                           sheet = 1, 
                           skip = 1)

#Datos de avance de cada SEAP
Data3 <- readxl::read_xlsx("XLSX/Cuadro seguimiento PATs.xlsx",
                           sheet = 3)
  
```

Planes de Acción Temprana Activos con Asistencia de Cruz Roja Alemana
=======================================================================

Row
-----------------------------------------------------------------------

### **PAT Inundaciones Argentina**

```{r}
Cap1 <- round(as.numeric(Data2$`redaccion (keywords AR, MA/PRON, ToC, AT, PSTO)`[1]), 2)

gauge(Cap1, 
      min = 0, 
      max = 100, 
      symbol = '%', 
      gaugeSectors(success = c(80, 100), 
                   warning = c(40, 79), 
                   danger = c(0, 39),
                             colors = c("darkgreen", "orange", "darkred")
))
```

### **PAT Olas de Calor Argentina**

```{r}
Cap1 <- round(as.numeric(Data2$`redaccion (keywords AR, MA/PRON, ToC, AT, PSTO)`[2]), 2)

gauge(Cap1, 
      min = 0, 
      max = 100, 
      symbol = '%', 
      gaugeSectors(success = c(80, 100), 
                   warning = c(40, 79), 
                   danger = c(0, 39),
                             colors = c("darkgreen", "orange", "darkred")
))
```

### **SEAP Conflicto Armado Colombia**

```{r}
Cap1 <- round(as.numeric(Data2$`redaccion (keywords AR, MA/PRON, ToC, AT, PSTO)`[3]), 2)

gauge(Cap1, 
      min = 0, 
      max = 100, 
      symbol = '%', 
      gaugeSectors(success = c(80, 100), 
                   warning = c(40, 79), 
                   danger = c(0, 39),
                             colors = c("darkgreen", "orange", "darkred")
))
```

### **PAT Inundaciones Colombia**

```{r}
Cap1 <- round(as.numeric(Data2$`redaccion (keywords AR, MA/PRON, ToC, AT, PSTO)`[4]), 2)

gauge(Cap1, 
      min = 0, 
      max = 100, 
      symbol = '%', 
      gaugeSectors(success = c(80, 100), 
                   warning = c(40, 79), 
                   danger = c(0, 39),
                             colors = c("darkgreen", "orange", "darkred")
))
```

Row
-----------------------------------------------------------------------

### **PAT Dengue Colombia**

```{r}
Cap1 <- round(as.numeric(Data2$`redaccion (keywords AR, MA/PRON, ToC, AT, PSTO)`[5]), 2)

gauge(Cap1, 
      min = 0, 
      max = 100, 
      symbol = '%', 
      gaugeSectors(success = c(80, 100), 
                   warning = c(40, 79), 
                   danger = c(0, 39),
                             colors = c("darkgreen", "orange", "darkred")
))
```

### **SEAP Sequía Colombia**

```{r}
Cap1 <- round(as.numeric(Data2$`redaccion (keywords AR, MA/PRON, ToC, AT, PSTO)`[6]), 2)

gauge(Cap1, 
      min = 0, 
      max = 100, 
      symbol = '%', 
      gaugeSectors(success = c(80, 100), 
                   warning = c(40, 79), 
                   danger = c(0, 39),
                             colors = c("darkgreen", "orange", "darkred")
))
```

### **SEAP Migración Panamá**

```{r}
Cap1 <- round(as.numeric(Data2$`redaccion (keywords AR, MA/PRON, ToC, AT, PSTO)`[7]), 2)

gauge(Cap1, 
      min = 0, 
      max = 100, 
      symbol = '%', 
      gaugeSectors(success = c(80, 100), 
                   warning = c(40, 79), 
                   danger = c(0, 39),
                             colors = c("darkgreen", "orange", "darkred")
))
```

### **SEAP Sequía Panamá**

```{r}
Cap1 <- round(as.numeric(Data2$`redaccion (keywords AR, MA/PRON, ToC, AT, PSTO)`[8]), 2)

gauge(Cap1, 
      min = 0, 
      max = 100, 
      symbol = '%', 
      gaugeSectors(success = c(80, 100), 
                   warning = c(40, 79), 
                   danger = c(0, 39),
                             colors = c("darkgreen", "orange", "darkred")
))
```
Row
-----------------------------------------------------------------------

### **PAT Sequía Costa Rica**

```{r}
Cap1 <- round(as.numeric(Data2$`redaccion (keywords AR, MA/PRON, ToC, AT, PSTO)`[10]), 2)

gauge(Cap1, 
      min = 0, 
      max = 100, 
      symbol = '%', 
      gaugeSectors(success = c(80, 100), 
                   warning = c(40, 79), 
                   danger = c(0, 39),
                             colors = c("darkgreen", "orange", "darkred")
))
```

### **PAT Lluvias Intensas Costa Rica**

```{r}
Cap1 <- round(as.numeric(Data2$`redaccion (keywords AR, MA/PRON, ToC, AT, PSTO)`[11]), 2)

gauge(Cap1, 
      min = 0, 
      max = 100, 
      symbol = '%', 
      gaugeSectors(success = c(80, 100), 
                   warning = c(40, 79), 
                   danger = c(0, 39),
                             colors = c("darkgreen", "orange", "darkred")
))
```

### **SEAP Migración Costa Rica**

```{r}
Cap1 <- round(as.numeric(Data2$`redaccion (keywords AR, MA/PRON, ToC, AT, PSTO)`[12]), 2)

gauge(Cap1, 
      min = 0, 
      max = 100, 
      symbol = '%', 
      gaugeSectors(success = c(80, 100), 
                   warning = c(40, 79), 
                   danger = c(0, 39),
                             colors = c("darkgreen", "orange", "darkred")
))
```

### **PAT Sequía El Salvador**

```{r}
Cap1 <- round(as.numeric(Data2$`redaccion (keywords AR, MA/PRON, ToC, AT, PSTO)`[13]), 2)

gauge(Cap1, 
      min = 0, 
      max = 100, 
      symbol = '%', 
      gaugeSectors(success = c(80, 100), 
                   warning = c(40, 79), 
                   danger = c(0, 39),
                             colors = c("darkgreen", "orange", "darkred")
))
```

Row
-----------------------------------------------------------------------

### **PAT Inundaciones El Salvador**

```{r}
Cap1 <- round(as.numeric(Data2$`redaccion (keywords AR, MA/PRON, ToC, AT, PSTO)`[14]), 2)

gauge(Cap1, 
      min = 0, 
      max = 100, 
      symbol = '%', 
      gaugeSectors(success = c(80, 100), 
                   warning = c(40, 79), 
                   danger = c(0, 39),
                             colors = c("darkgreen", "orange", "darkred")
))
```

### **SEAP Migración El Salvador**

```{r}
Cap1 <- round(as.numeric(Data2$`redaccion (keywords AR, MA/PRON, ToC, AT, PSTO)`[15]), 2)

gauge(Cap1, 
      min = 0, 
      max = 100, 
      symbol = '%', 
      gaugeSectors(success = c(80, 100), 
                   warning = c(40, 79), 
                   danger = c(0, 39),
                             colors = c("darkgreen", "orange", "darkred")
))
```

### **PAT Migración Honduras**

```{r}
Cap1 <- round(as.numeric(Data2$`redaccion (keywords AR, MA/PRON, ToC, AT, PSTO)`[16]), 2)

gauge(Cap1, 
      min = 0, 
      max = 100, 
      symbol = '%', 
      gaugeSectors(success = c(80, 100), 
                   warning = c(40, 79), 
                   danger = c(0, 39),
                             colors = c("darkgreen", "orange", "darkred")
))
```

### **SEAP Retornados Honduras**

```{r}
Cap1 <- round(as.numeric(Data2$`redaccion (keywords AR, MA/PRON, ToC, AT, PSTO)`[17]), 2)

gauge(Cap1, 
      min = 0, 
      max = 100, 
      symbol = '%', 
      gaugeSectors(success = c(80, 100), 
                   warning = c(40, 79), 
                   danger = c(0, 39),
                             colors = c("darkgreen", "orange", "darkred")
))
```

Row
-----------------------------------------------------------------------

### **SEAP Ceniza Volcánica Guatemala**

```{r}
Cap1 <- round(as.numeric(Data2$`redaccion (keywords AR, MA/PRON, ToC, AT, PSTO)`[20]), 2)

gauge(Cap1, 
      min = 0, 
      max = 100, 
      symbol = '%', 
      gaugeSectors(success = c(80, 100), 
                   warning = c(40, 79), 
                   danger = c(0, 39),
                             colors = c("darkgreen", "orange", "darkred")
))
```

### **SEAP Migración Guatemala**

```{r}
Cap1 <- round(as.numeric(Data2$`redaccion (keywords AR, MA/PRON, ToC, AT, PSTO)`[21]), 2)

gauge(Cap1, 
      min = 0, 
      max = 100, 
      symbol = '%', 
      gaugeSectors(success = c(80, 100), 
                   warning = c(40, 79), 
                   danger = c(0, 39),
                             colors = c("darkgreen", "orange", "darkred")
))
```

### **PAT Sequía Guatemala**

```{r}
Cap1 <- round(as.numeric(Data2$`redaccion (keywords AR, MA/PRON, ToC, AT, PSTO)`[24]), 2)

gauge(Cap1, 
      min = 0, 
      max = 100, 
      symbol = '%', 
      gaugeSectors(success = c(80, 100), 
                   warning = c(40, 79), 
                   danger = c(0, 39),
                             colors = c("darkgreen", "orange", "darkred")
))
```

### **SEAP Migración México**

```{r}
Cap1 <- round(as.numeric(Data2$`redaccion (keywords AR, MA/PRON, ToC, AT, PSTO)`[25]), 2)

gauge(Cap1, 
      min = 0, 
      max = 100, 
      symbol = '%', 
      gaugeSectors(success = c(80, 100), 
                   warning = c(40, 79), 
                   danger = c(0, 39),
                             colors = c("darkgreen", "orange", "darkred")
))
```